【裁判字號】    99,抗,512
【裁判日期】    990505
【裁判案由】    聲請定其應執行刑
【裁判全文】
臺灣高等法院刑事裁定                   99年度抗字第512號
抗  告  人
即  受刑人  甲○○
上列抗告人因檢察官聲請定其應執行刑案件，不服臺灣臺北地方
法院99年度聲字第816號，中華民國99年4月13日裁定，提起抗告
，本院裁定如下：
    主  文
抗告駁回。
    理  由
一、本件抗告人即受刑人甲○○抗告意旨略以：抗告人經臺灣臺
    北地方法院98年度易字第3234號判決部分，抗告人提起第二
    審上訴雖遭駁回，然抗告人不服，再度遞出聲明狀，案件仍
    未確定，依法不得與他確定判決合併定應執行刑，爰提起本
    件抗告云云。
二、按裁判確定前犯數罪者，併合處罰之；而數罪併罰，有二裁
    判以上者，依刑法第51條之規定，定其應執行之刑；刑法第
    50條、第53條分別定有明文。又按上訴期間為10日，自送達
    判決後起算，為刑事訴訟法第349條前段所明定。而羈押於
    監所之被告，固可不經監所長官而提出上訴書狀，且該監所
    不在法院所在地者，得扣除在途期間，但如向監所長官提出
    上訴書狀，依刑事訴訟法第351條第1項規定必在上訴期間內
    提出者，始視為上訴期間內之上訴（最高法院91年度臺上字
    第3080號判決要旨、77年度第4次刑事庭會議決議參照）。
三、經查：
（一）本件抗告人因犯施用第二級毒品罪，經臺灣臺北地方法院
      98年度易字第3234號判決判處罪刑部分，該判決正本於99
      年2 月12日以囑託監所長官送達方式，送達當時羈押於臺
      灣臺北看守所之抗告人收受，上訴期間即自抗告人收受判
      決之翌日即99年2月13日起算10日，計至同年月22日止。
      因抗告人係向監所長官提出上訴書狀，無須加計在途期間
      ，依上開說明，抗告人即應於99年2月22日前提起上訴，
      始為合法，抗告人遲至上訴期間屆滿後之99年2月23日，
      始向監所長官遞狀表明上訴，則臺灣臺北地方法院98年度
      易字第3234號判決，即因上訴期間屆滿，未據當事人合法
      上訴而告確定。
（二）臺灣臺北地方法院98年度易字第3234號判決既經確定，抗
      告人即無從再以通常救濟程序聲明不服，而本院99年度上
      易字第591號判決，係對於抗告人前述逾越上訴期間之不
      合法上訴予以判決駁回，其所犯施用第二級毒品罪，復為
      法定最重本刑3年以下有期徒刑之罪，依刑事訴訟法第376
      條第1款規定，不得上訴第三審法院，縱抗告人於本院99
      年度上易字第591號判決駁回上訴後，再遞出所謂聲明狀
      表示不服，仍不因此阻卻臺灣臺北地方法院98年度易字第
      3234號判決之確定效力，抗告人指摘該判決尚未確定，殊
      屬無據。
（三）綜上，原裁定就抗告人業經確定之臺灣板橋地方法院98年
      度簡字第8496號判決及臺灣臺北地方法院98年度易字第32
      34號判決所處之主刑（均為有期徒刑5月），依檢察官之
      聲請，合併定應執行有期徒刑9月，並以抗告人所犯上開
      二判決所示之罪所處之刑，均得易科罰金，依司法院釋字
      第662號解釋意旨及刑法第41條第1項前段規定，諭知以新
      臺幣1千元折算1日之易科罰金折算標準，於法並無違誤，
      亦未有任何顯然濫用權限之情形，抗告人任意指摘原裁定
      不當，為無理由，應予駁回。
據上論斷，應依刑事訴訟法第412條，裁定如主文。
中    華    民    國    99    年     5      月   5    日
                 刑事第十三庭  審判長法  官  曾德水
                                     法  官  遲中慧
                                     法  官  陳恆寬
以上正本證明與原本無異。
不得再抗告。
                                     書記官  黃家麟
中    華    民    國    99    年    5     月    7     日

司法院資訊處製作；財團法人民間司法改革基金會備份。
